src/be_BY.affixes
# давальны, творны й месны склоны адзіночнага ліку;
# характар асновы вызначаем па канчатку наз. ск.
# у творным склоне канчатак можа быць "-ам" (SFX H) ці "-ом" (SFX U)
SFX H Y 61
SFX H   а     у          а          # палена > палену &_c.dat.
SFX H   е     ю          е          #  >  &_c.dat.
SFX H   ё     ю          ё          #  >  &_c.dat.
SFX H   й     ю          й          # звычай > звычаю &_c.dat.
SFX H   к     ку         [еёійлнрсуўцыэюя]к # дотык > дотыку &_c.dat.
SFX H   ак    ку         [бджзлмнпрстцчш]ак #  >  &_c.dat.
SFX H   вак   ўку        вак        #  >  &_c.dat.
SFX H   ок    ку         [бджзлмнпрстчш]ок #  >  &_c.dat.
SFX H   вок   ўку        вок        #  >  &_c.dat.
SFX H   ў     ву         ў          # матыў > матыву &_c.dat.
SFX H   ц     цу         [аірыья]ц  #  >  &_c.dat.
SFX H   ец    цу         [бзмнпсф]ец #  >  &_c.dat.
SFX H   вец   ўцу        вец        # ядловец > ядлоўцу &_c.dat.
SFX H   лец   льцу       лец        #  >  &_c.dat.
SFX H   ь     ю          ь          # боль > болю &_c.dat.
SFX H   я     ю          я          #  >  &_c.dat.
SFX H   0     у          [бвгджзлмнпрстфхчш] # дол > долу &_c.dat.
SFX H   0     ам         [бвгджзлмнпрстфхчш] # год > годам &_c.ins.
SFX H   а     ам         а          #  >  &_c.ins.
SFX H   е     ем         е          #  >  &_c.ins.
SFX H   я     ем         я          # імя > імем &_c.ins.
SFX H   й     ем         й          #  >  &_c.ins.
SFX H   ь     ем         ь          # боль > болем &_c.ins.
SFX H   у     ам         у          # (ток) току > токам &_c.ins.
SFX H   ў     вам        ў          #  >  &_c.ins.
SFX H   к     кам        [еёійлнорсуўцыэюя]к # адскок > адскокам &_c.ins.
SFX H   ак    кам        [бджзлмнпрстцчш]ак #  >  &_c.ins.
SFX H   вак   ўкам       вак        # аловак > алоўкам &_c.ins.
SFX H   ц     цам        [аірыья]ц  #  >  &_c.ins.
SFX H   ец    цам        [бзмнпсф]ец #  >  &_c.ins.
SFX H   вец   ўцам       вец        #  >  &_c.ins.
SFX H   лец   льцам      лец        #  >  &_c.ins.
SFX H   ла    ьле        [зс]ла     # бусла > бусьле &_c.pr.
SFX H   а     е          [^зс]ла    #  >  &_c.pr.
SFX H   на    ьне        [зс]на     #  >  &_c.pr.
SFX H   а     е          [^зс]на    #  >  &_c.pr.
SFX H   а     е          [бвзмпсф]а # дрэва > дрэве &_c.pr.
SFX H   да    дзе        да         #  >  &_c.pr.
SFX H   а     ы          [жрцчш]а   # збожжа > збожжы &_c.pr.
SFX H   та    ьце        ста        # стараста > старасьце &_c.pr.
SFX H   та    це         [^с]та     # -//- але бяз "с" у канцы
SFX H   0     е          [^зс][бвзлмнпсф] # закон > законе &_c.pr.
SFX H   д     дзе        [^з]д      #  >  &_c.pr.
SFX H   е     і          е          #  >  &_c.pr.
SFX H   ё     і          ё          #  >  &_c.pr.
SFX H   зд    зьдзе      зд         #  >  &_c.pr.
SFX H   зм    зьме       зм         #  >  &_c.pr.
SFX H   0     ы          [жрчш]     #  >  &_c.pr.
SFX H   й     і          й          #  >  &_c.pr.
SFX H   м     ьме        см         #  >  &_c.pr.
SFX H   т     ьце        ст         #  >  &_c.pr.
SFX H   т     це         [^с]т      #  >  &_c.pr.
SFX H   у     ы          [жрчш]у    #  >  &_c.pr.
SFX H   ў     ве         ў          #  >  &_c.pr.
SFX H   х     ху         х          #  >  &_c.pr.
SFX H   ц     цы         [аірыья]ц  #  >  &_c.pr.
SFX H   ец    цы         [бзмнпсф]ец #  >  &_c.pr.
SFX H   вец   ўцы        вец        #  >  &_c.pr.
SFX H   лец   льцы       лец        #  >  &_c.pr.
SFX H   ь     і          ь          #  >  &_c.pr.
SFX H   я     і          я          #  >  &_c.pr.

# тое ж, толькі канчатак -ом (-ём) тв.скл.,
SFX U Y 69
SFX U   а     у          а          #  >  &_c.dat.
SFX U   е     ю          е          #  >  &_c.dat.
SFX U   ё     ю          ё          #  >  &_c.dat.
SFX U   й     ю          й          #  >  &_c.dat.
SFX U   к     ку         [еійлнрсуўцыэюя]к #  >  &_c.dat.
SFX U   ак    ку         [бджзлмнпрстчш]ак #  >  &_c.dat.
SFX U   вак   ўку        вак        #  >  &_c.dat.
SFX U   ёк    ьку        ёк         #  >  &_c.dat.
SFX U   ок    ку         [бджзлмнпрстчш]ок #  >  &_c.dat.
SFX U   вок   ўку        вок        #  >  &_c.dat.
SFX U   о     у          о          #  >  &_c.dat.
SFX U   ў     ву         ў          #  >  &_c.dat.
SFX U   ц     цу         [аірыья]ц  #  >  &_c.dat.
SFX U   ец    цу         [бзмнпсф]ец #  >  &_c.dat.
SFX U   вец   ўцу        вец        #  >  &_c.dat.
SFX U   лец   льцу       лец        #  >  &_c.dat.
SFX U   ь     ю          ь          #  >  &_c.dat.
SFX U   я     ю          я          #  >  &_c.dat.
SFX U   0     у          [бвгджзлмнпрстфхчш] #  >  &_c.dat.
SFX U   0     ом         [бвгджзлмнпрстфхчш] #  >  &_c.ins.
SFX U   а     ом         а          # мастака > мастаком &_c.ins.
SFX U   е     ём         е          #  >  &_c.ins.
SFX U   ё     ём         ё          #  >  &_c.ins.
SFX U   й     ём         й          #  >  &_c.ins.
SFX U   о     ом         о          #  >  &_c.ins.
SFX U   к     ком        [аеійлнрсуўцыэюя]к # хмызняк > хмызняком &_c.ins.
SFX U   ёк    ьком       ёк         #  >  &_c.ins.
SFX U   ок    ком        [бджзлмнпрстчш]ок # вазок > вазком &_c.ins.
SFX U   вок   ўком       вок        # паплавок > паплаўком &_c.ins.
SFX U   у     ом         у          #  >  &_c.ins.
SFX U   ў     вом        ў          #  >  &_c.ins.
SFX U   ь     ём         ь          #  >  &_c.ins.
SFX U   ю     ём         ю          # жавялю > жавялём &_c.ins.
SFX U   я     ём         я          #  >  &_c.ins.
SFX U   ц     цом        [аірыья]ц  #  >  &_c.ins.
SFX U   ец    цом        [бзмнпсф]ец # блінец > блінцом &_c.ins.
SFX U   вец   ўцом       вец        #  >  &_c.ins.
SFX U   лец   льцом      лец        # ўдалец > ўдальцом &_c.ins.
SFX U   ла    ьле        [зс]ла     # вузла > вузьле &_c.pr.
SFX U   а     е          [^зс]ла    #  >  &_c.pr.
SFX U   а     е          [бвзмнпсф]а #  >  &_c.pr.
SFX U   да    дзе        [^з]да     #  >  &_c.pr.
SFX U   да    ьдзе       зда        #  >  &_c.pr.
SFX U   а     ы          [жрчш]а    #  >  &_c.pr.
SFX U   та    ьце        ста        #  >  &_c.pr.
SFX U   та    це         [^с]та     #  >  &_c.pr.
SFX U   ло    ьле        [зс]ло     # чысло > чысьле &_c.pr.
SFX U   о     е          [^зс]ло    #  >  &_c.pr.
SFX U   о     е          [бвзмнпсф]о #  >  &_c.pr.
SFX U   до    ьдзе       здо        # гняздо > гнязьдзе &_c.pr.
SFX U   ро    ры         ро         #  >  &_c.pr.
SFX U   у     ы          [жрчш]у    # крадзеж - крадзяжу > крадзяжы &_c.pr.
SFX U   ў     ве         ў          #  >  &_c.pr.
SFX U   д     дзе        [^з]д      #  >  &_c.pr.
SFX U   д     ьдзе       зд         #  >  &_c.pr.
SFX U   0     ы          [жрчш]     #  >  &_c.pr.
SFX U   т     ьце        ст         #  >  &_c.pr.
SFX U   т     це         [^с]т      #  >  &_c.pr.
SFX U   х     ху         х          #  >  &_c.pr.
SFX U   ец    цы         [бзмнпсф]ец #  >  &_c.pr.
SFX U   вец   ўцы        вец        #  >  &_c.pr.
SFX U   лец   льцы       лец        #  >  &_c.pr.
SFX U   е     і          е          #  >  &_c.pr.
SFX U   ё     і          ё          #  >  &_c.pr.
SFX U   й     і          й          #  >  &_c.pr.
SFX U   ь     і          ь          #  >  &_c.pr.
SFX U   ю     і          ю          #  >  &_c.pr.
SFX U   я     і          я          #  >  &_c.pr.
SFX U   0     е          [бвзлмнпсф] #  >  &_c.pr.

# множны лік, канчатак -аў (-яў) р.скл. мн.л.
SFX P Y 60
SFX P   а     ы          [бвджзлмнпрстфцчш]а # цела > целы &_c.nom._plur.
SFX P   а     і          [гкх]а     # воблака > воблакі &_c.nom._plur.
SFX P   0     ы          [бвджзлмнпрстфцчш] #  >  &_c.nom._plur.
SFX P   0     і          [гкх]      #  >  &_c.nom._plur.
SFX P   е     і          е          #  >  &_c.nom._plur.
SFX P   ё     і          ё          #  >  &_c.nom._plur.
SFX P   й     і          й          # вырай > выраі &_c.nom._plur.
SFX P   о     ы          о          # гумно > гумны &_c.nom._plur.
SFX P   ў     вы         ў          # нораў > норавы &_c.nom._plur.
SFX P   ь     і          ь          # ветразь > ветразі &_c.nom._plur.
SFX P   я     і          я          # выкапня > выкапні &_c.nom._plur.
SFX P   а     аў         а          #  >  &_c.gen._plur.
SFX P   0     аў         [бвгджзклмнпрстфхцчш] #  >  &_c.gen._plur.
SFX P   а     0          шча        # ячнішча > ячнішч &_c.gen._plur.
SFX P   е     яў         е          # значэньне > значэнняў &_c.gen._plur.
SFX P   ё     яў         ё          # жыццё > жыццяў &_c.gen._plur.
SFX P   й     яў         й          # ураджай > ураджаяў &_c.gen._plur.
SFX P   о     аў         о          #  >  &_c.gen._plur.
SFX P   ў     ваў        ў          #  >  &_c.gen._plur.
SFX P   ь     яў         ь          # барэль > барэляў &_c.gen._plur.
SFX P   я     яў         я          # выкапня > выкапняў &_c.gen._plur.
SFX P   а     ам         а          #  >  &_c.dat._plur.
SFX P   0     ам         [бвгджзклмнпрстфхцчш] #  >  &_c.dat._plur.
SFX P   е     ям         е          #  >  &_c.dat._plur.
SFX P   ё     ям         ё          # жыццё > жыццям &_c.dat._plur.
SFX P   й     ям         й          #  >  &_c.dat._plur.
SFX P   о     ам         о          #  >  &_c.dat._plur.
SFX P   ў     вам        ў          # павеў > павевам &_c.dat._plur.
SFX P   ь     ям         ь          #  >  &_c.dat._plur.
SFX P   я     ям         я          #  >  &_c.dat._plur.
SFX P   а     амі        а          #  >  &_c.ins._plur.
SFX P   0     амі        [бвгджзклмнпрстфхцчш] #  >  &_c.ins._plur.
SFX P   е     ямі        е          #  >  &_c.ins._plur.
SFX P   ё     ямі        ё          #  >  &_c.ins._plur.
SFX P   й     ямі        й          #  >  &_c.ins._plur.
SFX P   о     амі        о          #  >  &_c.ins._plur.
SFX P   ў     вамі       ў          #  >  &_c.ins._plur.
SFX P   ь     ямі        ь          #  >  &_c.ins._plur.
SFX P   я     ямі        я          #  >  &_c.ins._plur.
SFX P   а     ах         а          #  >  &_c.pr._plur.
SFX P   0     ах         [бвгджзклмнпрстфхцчш] #  >  &_c.pr._plur.
SFX P   е     ях         е          #  >  &_c.pr._plur.
SFX P   ё     ях         ё          #  >  &_c.pr._plur.
SFX P   о     ах         о          #  >  &_c.pr._plur.
SFX P   й     ях         й          #  >  &_c.pr._plur.
SFX P   ў     вах        ў          #  >  &_c.pr._plur.
SFX P   ь     ях         ь          #  >  &_c.pr._plur.
SFX P   я     ях         я          #  >  &_c.pr._plur.
SFX P   і     яў         [бвдезлмнопстфўц']і # калені > каленяў &_c.gen._plur.
SFX P   і     ям         [бвдезлмнопстфўц']і #  >  &_c.dat._plur.
SFX P   і     ямі        [бвдезлмнопстфўц']і #  >  &_c.ins._plur.
SFX P   і     ях         [бвдезлмнопстфўц']і #  >  &_c.pr._plur.
SFX P   і     аў         [гкх]і     #  >  &_c.gen._plur.
SFX P   і     ам         [гкх]і     #  >  &_c.dat._plur.
SFX P   і     амі        [гкх]і     #  >  &_c.ins._plur.
SFX P   і     ах         [гкх]і     #  >  &_c.pr._plur.
SFX P   ы     аў         ы          # вокны > вокнаў &_c.gen._plur.
SFX P   ы     ам         ы          #  >  &_c.dat._plur.
SFX P   ы     амі        ы          #  >  &_c.ins._plur.
SFX P   ы     ах         ы          #  >  &_c.pr._plur.
